【裁判字號】    95,交聲,712
【裁判日期】    950907
【裁判案由】    聲明異議
【裁判全文】
臺灣臺南地方法院交通事件裁定         95年度交聲字第712號
移送機關    交通部公路總局嘉義區監理所臺南監理站
異議人即    甲○○
受處分人
上列受處分人因違反道路交通管理處罰條例案件，對於交通部公
路總局嘉義區監理所台南監理站民國95年6月19日所為之裁決處
分（處分案號：嘉監南字第裁74－ＡＰ0000000）聲明異議，本
院裁定如下：
    主  文
異議駁回。
    理  由
一、本件異議意旨略以：異議人即受處分人甲○○於民國九十五
    年五月七日十五時許將騎乘ＢＤＵ－６５７號機車，停放在
    繪有黃線之台北市○○路○段四十三巷二十六號路段，惟該
    路段係建地而非道路，異議人並沒有違規停車等語。
二、經查：台北市○○路○段四十三巷二十六號對面路段係由
    台北市交通管制工程處繪設黃線等情，有該處九十五年七月
    十九日北市交工程字第０九五三一九九八六００號函在卷可
    稽。自異議人違規停車之照片所示，異議人確係將其機車
    停放於繪有黃線之路段，此有台北市政府警察局中正第一分
    局九十五年七月二十日北市警中正一分交字第０九五三二四
    ０一四００號函附採證照片一紙可佐。另按執行交通勤務警
    察依法律規定製單舉發違反道路交通管理處罰條例所列之違
    規事實，並由公路主管機關加以處罰，係行政機關執行公權
    力措施而對外直接發生法律效果之單方行政行為，本質上為
    行政處分，受處分人不服公路主管機關所為之處罰，依道路
    交通管理處罰條例第八十七條之規定向管轄地方法院聲明異
    議，自屬行政救濟程序。至行政救濟程序舉證責任之分配，
    今日學說及實務已不採行政處分公定力理論，而承認行政訴
    訟上當事人之法的對等性觀念，認為行政救濟程序之舉證責
    任分配，應採民事訴訟上舉證責任分配原則，八十七年十月
    二十八日修正公布之行政訴訟法第一百三十六條同揭此旨，
    而明文規定準用民事訴訟法第二百七十七條舉證責任分配之
    原則。是此，異議人雖以前情置辯，惟未就該路段並非道路
    乙節主張之，並提出確實事證以供本院調查，是其空言所辯
    尚非可信。綜上，異議人於上開時、地，於設有禁止停車
    標線之處所停車之違規事實，既可認定，則原處分機關據此
    並引用道路交通管理處罰條例第五十六條第一項第四款之規
    定，裁處異議人罰鍰新台幣六百元，於法即無不當， 本件異
    議無理由，應予駁回。
三、據上論結，應依道路交通管理處罰條例第87條第2項、道路
    交通案件處理辦法第19條，裁定如主文。
中    華    民    國    95    年    9     月    7     日
                  交通法庭法  官  鍾邦久
以上正本證明與原本無異。
如不服本裁定應於送達後5日內向本院提出抗告狀（應附繕本）
。
                          書記官  陳慧玲
中    華    民    國    95    年    9     月    7     日


司法院資訊處製作；財團法人民間司法改革基金會備份。
